臺灣新竹地方法院民事裁定　　　　　　　　96年度抗字第32號
再抗告　人　富麗寶建設有限公司
法定代理人　丙○○
再抗告　人　皇家建設工程股份有限公司
法定代理人　丁○○
再抗告　人　乙○○
相　對　人　甲○○
上列再抗告人因與相對人間本票裁定准許強制執行事件，再抗告
人對於民國96年5 月15日本院所為之96年度抗字第32號裁定提起
再抗告，本院裁定如下：
    主  文
再抗告駁回。
再抗告程序費用新臺幣壹仟元由再抗告人負擔。
    理  由
一、按對於非訟事件抗告法院之裁定再為抗告，僅得以其適用法
    規顯有錯誤為理由，並經原法院之許可者為限。前項許可，
    以原裁定所涉及之法律見解具有原則上重要性者為限；民事
    訴訟法第436條之3第3項、第4項及第436條之6之規定，於第
    3項之抗告準用之，非訟事件法第45條第3、4、5項定有明文
    。所謂適用法規顯有錯誤，係指確定判決所適用之法規顯然
    不合於法律規定，或與現尚有效之判例、解釋顯然違反者而
    言，不包括認定事實錯誤、取捨證據失當、判決不備理由及
    在學說上諸說併存致發生法律上見解歧異等情形在內。又對
    於再為抗告，為裁判之原法院認為不應許可者，應以裁定駁
    回其抗告，民事訴訟法第436條之3第3項亦有明定。
二、本件再抗告意旨略以：其等所開立票面金額新台幣(下同) 5
    百萬元、本票號碼TH-NO-018992號本票係以前所開立第一銀
    行東門分行之支票，當時有合約言明不得提示，詎相對人卻
    提示，而使再抗告人之支票退票，後相對人歸還支票之後再
    開該紙面額500 萬元之本票，又該本票係相對人購屋的保證
    票，因不得提示及使用，也不是借款，所以在票面上未載到
    期日，就是要等到交屋時必須歸還。至其餘之本票在開票時
    有言明要等其資金到位時，以現金換回本票，而相對人也同
    意，因此未載明到期日，而抗告人亦以一筆土地設定抵押權
    給相對人，而相對人也同意在本票上不做任何行動，且在本
    票上之利息亦是以倍數支付，但今相對人卻提出本票強制執
    行，實屬不當，為此請求廢棄原裁定等語。
三、經查，本件因相對人就系爭本票聲請強制執行事件，再抗告
    人前對於本院96年度票字第476 號裁定提起抗告，並經本院
    以96年度抗字第32號裁定以其抗告為無理由而駁回其抗告。
    再抗告人雖據上情提起再抗告，惟其並未具體指出本院上開
    96年度抗字第32號裁定，有如何適用法規顯有錯誤之情形，
    以及上開裁定所涉及之法律見解具有原則上重要性，而僅係
    再次重複原抗告意旨及提出他項實體抗辯，揆諸首揭說明，
    顯有未合，是抗告人所提再抗告，不應許可，應予駁回。
四、再抗告人如認其與相對人間尚有實體上糾葛，自應另循民事
    訴訟程序，以求解決，業經本院於上開駁回抗告裁定理由內
    說明在案，附此敘明。
五、據上論結，本件再抗告為無理由，依非訟事件法第46條、第
    21條第2項，民事訴訟法第436條之3第3項、第78條，裁定如
    主文。
中　　華　　民　　國　　96　　年　　6　 　月　　 5 　 日
                民事第二庭審判長法　官　 王銘勇
                                法　官　 蔡欣怡
                                法　官　 王佳惠
以上正本係照原本作成。
不得抗告。
中　　華　　民　　國　　96　　年　　6   　月　　 5 　 日
                                書記官　林淑瑜
